臺灣臺北地方法院刑事判決
111年度審交易字第281號
公  訴  人  臺灣臺北地方檢察署檢察官
被      告  潘建龍



上列被告因過失傷害案件，經檢察官提起公訴（111年度偵緝字
第509號），本院判決如下：
    主  文
本件公訴不受理。
    理  由
一、公訴意旨如附件起訴書所載。
二、按告訴乃論之罪，告訴人於第一審辯論終結前，得撤回其告
    訴；告訴經撤回者，法院應諭知不受理之判決；不受理之判
    決，得不經言詞辯論為之，刑事訴訟法第238條第1項、第30
    3條第3款及第307條分有明文。
三、經查，公訴人認被告潘建龍涉犯之過失傷害罪，為告訴乃論
    之罪，茲因告訴人陳玉燕於本院辯論終結前具狀撤回告訴，
    有刑事撤回告訴狀在卷可稽，依前揭規定，爰不經言詞辯論
    ，逕為諭知不受理之判決。
據上論斷，應依刑事訴訟法第303條第3款、第307條判決如主文
中　　華　　民　　國　　111 　年　　6 　　月　　6 　　日
  　　　　        刑事第二十庭  法  官  賴鵬年 
以上正本證明與原本無異。 
如不服本判決應於收受送達後20日內向本院提出上訴書狀，並應
敘述具體理由；其未敘述上訴理由者，應於上訴期間屆滿後20日
內向本院補提理由書（均須按他造當事人之人數附繕本）「切勿
逕送上級法院」。告訴人或被害人如對於本判決不服者，應具備
理由請求檢察官上訴，其上訴期間之計算係以檢察官收受判決正
本之日期為準。 因疫情而遲誤不變期間，得向法院聲請回復原
狀。
                                書記官　萬可欣
中　　華　　民　　國　　111 　年　　6 　　月　　6 　　日
附件：
臺灣臺北地方檢察署檢察官起訴書
                                    111年度偵緝字第509號
　　被　　　告　潘建龍　男　00歲（民國00年0月00日生）
　　　　　　　　　　　　住○○市○○區○○路0段000號0樓
　　　　　　　　　　　　居○○市○○區○○路0段00巷00○0
　　　　　　　　　　　　號
　　　　　　　　　　　　國民身分證統一編號：Z000000000號
上列被告因過失傷害案件，已經偵查終結，認應提起公訴，茲將
犯罪事實及證據並所犯法條分敘如下：
　　　　犯罪事實
一、潘建龍於民國110年4月8日19時6分許，將其車牌號碼000-00
    00號自小客車違規暫停於○○市○○區○○路○段00號前劃設禁止
    臨時停車線之路段，欲打開駕駛座車門準備下車時，本應注
    意汽車停車，開啟或關閉車門時，應注意車旁之行人或其他
    往來之車輛，並讓其人車先行，適安全無虞時，始得開啟車
    門下車，且依當時情況，並無不能注意之情事，竟疏未注意
    後方人車狀況，亦未禮讓行人、其他車輛先行，即貿然開啟
    其駕駛座車門，適有陳玉燕騎乘車牌號碼000-000號普通重
    型機車沿北宜路一段由西往東方向行駛經過上開自小客車左
    側，見狀為避免撞及上開自小客車之駕駛座車門，乃緊急向
    左閃避，因而不慎失控向右摔倒在地，受有左手挫傷、左膝
    挫傷、右大腿挫傷等傷害。
二、案經陳玉燕訴由新北市政府警察局新店分局報告偵辦。
　　　　證據並所犯法條
一、證據清單及待證事實：
編號 證據名稱 待證事實 1 被告潘建龍於警詢及偵查中之供述 被告矢口否認有何過失傷害犯行，辯稱：伊有兩段式打開駕駛座車門，伊的車門沒有碰撞到告訴人的機車，告訴人是自行摔車，伊還有幫忙扶告訴人起來云云。 2 告訴人陳玉燕於警詢偵查中之指訴 全部犯罪事實。 3 耕莘醫院乙種診斷證明書1張（偵卷23頁） 證明告訴人交通事故而受有傷害之事實。 4 道路交通事故現場圖、道路交通事故調查報告表㈠㈡、談話紀錄表、現場及車損照片18張、補充資料表（偵卷35-75頁） 全部犯罪事實。 5 ①道路監視器錄影檔案光碟1片、錄影畫面截圖5張（偵卷71頁） ②檢察官勘驗筆錄1張（偵緝卷43頁） 證明被告將車輛違規暫停於路旁，並逕自將駕駛座車門大角度打開，致告訴人騎乘機車行經被告車輛左側時，為閃避被告之駕駛座車門而不慎向右傾倒之事實。 6 新北市政府警察局道路交通事故初步分析研判表1張（偵卷25頁） 證明被告就本案交通事故，有違規停車及未依規定開啟車門之疏失。 
二、按汽車臨時停車或停車，汽車駕駛人或乘客開啟或關閉車門
    時，應遵守下列規定：㈠應於汽車停妥後開啟或關閉車門。㈡
    乘客應由右側開啟或關閉車門，但在單行道准許左側停車者
    ，應由左側開啟或關閉車門。車輛後方設有輪椅置放區者得
    由後方開啟或閉閉車門。㈢應注意行人、其他車輛，並讓其
    先行。㈣確認安全無虞後，再將車門開啟至可供出入幅度，
    迅速下車並關上車門。道路交通安全規則第112條第5項訂有
    明文。被告潘建龍疏未注意確認後方其他車輛，即貿然開啟
    駕駛座車門，致告訴人陳玉燕騎乘機車行經被告車輛左側時
    ，為閃避被告之駕駛座車門而不慎向右傾倒受傷，是被告上
    開過失行為，與告訴人受有上開傷害間，具有相當因果關係
    ，堪以認定。
三、核被告所為，係犯刑法第284條前段之過失傷害罪嫌。
四、依刑事訴訟法第251條第1項提起公訴。
　　此　致
臺灣臺北地方法院
中　　華　　民　　國　 111　　年　　3 　　月　　9 　　日
　　　　　　　　　　　　　　　檢　察　官　戚瑛瑛
本件正本證明與原本無異
中　　華　　民　　國　 111　　年　　4　   月 　  8    日
  　　　　　　　　　　　    　書　記　官  呂幸融